【裁判字號】    95,上訴,1147
【裁判日期】    951116
【裁判案由】    毒品危害防制條例
【裁判全文】
臺灣高等法院臺中分院刑事判決        95年度上訴字第1147號
上  訴  人
即  被  告  甲○○
選任辯護人  張居德  律師
選任辯護人  鞠金蕾  律師
上  訴  人
即  被  告  乙○○
選任辯護人  郭隆偉  律師
上列上訴人等因違反毒品危害防制條例案件，不服臺灣台中地方
法院93年度訴字第2865號中華民國95年4月19日第一審判決 （起
訴案號：臺灣台中地方法院檢察署92年度偵字第20019號 ），提
起上訴，本院判決如下：
    主  文
原判決撤銷。
甲○○販賣第二級毒品，處有期徒刑參年捌月，扣案如附表壹編
號１所示之物品沒收，販賣第二級毒品之犯罪所得新臺幣參佰伍
拾元沒收，如全部或一部不能沒收時，以其財產抵償之；又連續
販賣第三級毒品，處有期徒刑伍年拾月，扣案如附表壹所示之物
品沒收之，販賣第三級毒品之犯罪所得新臺幣貳萬陸仟伍佰元沒
收，如全部或一部不能沒收時，以其財產抵償之。所處有期徒刑
部分，應執行有期徒刑玖年。
乙○○販賣第二級毒品，處有期徒刑參年柒月，扣案如附表貳編
號１、２、３所示之物品沒收或沒收並銷燬之，販賣第二級毒品
之犯罪所得新臺幣捌佰元沒收，如全部或一部不能沒收時，以其
財產抵償之；又連續販賣第三級毒品，處有期徒刑伍年壹月，扣
案如附表貳編號１、４至８所示之物品沒收之，販賣第三級毒品
之犯罪所得新臺幣肆仟捌佰元沒收，如全部或一部不能沒收時，
以其財產抵償之。所處有期徒刑部分，應執行有期徒刑陸年拾月。
    事  實
一、甲○○明知俗稱搖頭丸之第二級毒品MDMA（下稱搖頭丸）及
    第三級毒品K他命 ，業經毒品危害防制條例列為第二、三級
    毒品管制，不得非法販賣，先於不詳時地，非因販賣而持有
    數量不詳之第二級毒品搖頭丸及第三級毒品K他命後 ，竟基
    於販賣第二級毒品搖頭丸及第三級毒品 K他命以營利之概括
    犯意，自民國（下同）92年4月間某日起至同年9月27日止，
    以其所使用之0000000000、0000000000號行動電話作為販毒
    聯絡工具，由甲○○與購毒者先以行動電話撥打聯絡購買毒
    品種類、數量、價錢及交貨地點等事宜，再由甲○○依約交
    付毒品，而以此方式為下列販賣第二級毒品搖頭丸及第三級
    毒品K他命之行為：
  (一)自92年5月間某日起至同年7月22或23日止，在臺中市○區○○路78之5號7樓之1甲○○住處、臺中市○○路○段103號5樓
    丁○○住處及丁○○住處附近等地，先後多次以每公克新臺
    幣 (下同)650 元至800元不等之價格，連續販賣第三級毒品
    K他命共約百餘公克予丁○○ ，雙方之交易總價款約10餘萬
    元，因丁○○均積欠未支付，致甲○○尚未得款。
  (二)於92年6月間某日，在上揭甲○○住處，以每顆175元之價格
    ，販賣第二級毒品搖頭丸2顆予乙○○，甲○○得款350元。
  (三)自92年3月間某日起至同年8月間某日止，均在上揭甲○○住
    處，均以每公克800元之價格 ，連續5次販賣第三級毒品K他
    命各5公克予乙○○，甲○○得款計2萬元。
  (四)於92年9月27日17時36分許及18時59分許 ，接續以其使用之
    0000000000號行動電話，與使用0000000000號行動電話、真
    實姓名不詳之成年人「小偉」，約定由甲○○販賣10克之k
    他命予「小偉」，雙方旋於上址甲○○住處內，完成交易，
    甲○○至少得款6500元。
二、乙○○明知第二級毒品搖頭丸及第三級毒品K他命 ，業經毒
    品危害防制條例列為第二、三級毒品管制，不得非法販賣，
    自92年8月間起，陸續在臺中市月光PUB，向綽號「阿意」真
    實姓名年籍不詳之成年女子 ，以每顆第二級毒品搖頭丸170
    元至175元不等之價格，及以每公克800元之價格購得數量不
    詳之第二級毒品搖頭丸及第三級毒品K他命 ，並同時獲「阿
    意 」贈送含第二級毒品大麻成份之香煙4支，其非因販賣而
    持有上開第二級毒品搖頭丸及第三級毒品K他命後 ，竟基於
    販賣第二級毒品搖頭丸及第三級毒品 K他命以營利之概括犯
    意 ，先後為下列販賣第二級毒品搖頭丸及第三級毒品K他命
    行為：
  (一)於92年10月1日凌晨1時許，丙○○先以其所有之0000000000
    號行動電話撥打乙○○所有之0000000000號行動電話，在電
    話中向乙○○表示欲購買第三級毒品K他命 ，雙方約明交易
    數量為1小瓶（約1公克），價額為800元 ，並約定交易地點
    為乙○○指定之臺中市○○路78號前之全家便利超商前。丙○○旋於通話完畢後立即開車前往約定地點，其抵達上址後
    復以電話通知乙○○到場會合並完成交易 ，乙○○得款800
    元。
  (二)於92年10月7日凌晨1時24分許，丙○○再以其所有之000000
    0000號行動電話撥打乙○○所有之0000000000號行動電話，
    在電話中丙○○向乙○○表示欲購買第三級毒品K他命 ，雙
    方約明交易數量為5小瓶（約5公克），價額為4000元，並約
    定交易毒品地點仍為乙○○指定之臺中市○○路78號前之全
    家便利超商前。丙○○旋於通話完畢後立即開車前往上揭全
    家便利超商前與乙○○會合並完成交易，乙○○得款4000元
    。
  (三)於92年10月8日凌晨4時30分許 、同日凌晨4時43分許，綽號
    「傑」之真實姓名不詳之成年人，接續以0000000000號行動
    電話撥打乙○○所有之0000000000號行動電話，於電話中向
    乙○○表示欲購買第二級毒品搖頭丸4顆 ，並約定於同日凌
    晨4時50分許在甲○○位於臺中市○○路78之5號7樓之1附近
    之全家便利商店，由乙○○以每顆200元之價格出售搖頭丸4
    顆予「傑」，乙○○得款800元。
三、嗣經警先後循線查悉甲○○及乙○○涉嫌販賣第二、三級毒
    品，先後向檢察官聲請監聽甲○○使用之0000000000號、00
    00000000號行動電話及乙○○使用之0000000000號行動電話
    ，並經檢察官核發通訊監察書，進而於92年10月9日凌晨1時
    30分許，在臺中市○○路與中港路口逮捕甫向綽號「彼特」
    之成年男子購入 K他命之乙○○及受乙○○之託一同前往測
    試K他命而在場之甲○○ ，當場在乙○○所穿之褲子內扣得
    其所有供販賣毒品所用之K他命2小瓶（送鑑編號5之3）、在
    乙○○背包內扣得其所有供販賣毒品所預備分裝用之塑膠夾
    鍊袋1包、供販賣毒品所用內裝K他命14小瓶（送鑑編號5之2
    ）、K他命3小包（送鑑編號6之2）之瓦斯罐1個、搖頭丸1包
    （依外觀顏色不同分成3包 ）、MOTOROLA牌8088型手機（門
    號0000000000號）1支；另並扣得與本案無關之門號0000000
    000號、門號0000000000號、門號0000000000號行動電話各1
    支 ；又在乙○○位於臺中市○○街○段15巷11之6號2樓住處
    內，扣得其所有供販賣用之K他命2包 （送鑑編號6之1）、K
    他命10小瓶（送鑑編號5之1 ）、含第二級毒品大麻之香煙4
    支、供販賣毒品所用之含咖啡因之白粉1包（送鑑編號3）、
    含局部麻醉劑之白粉1包（送鑑編號4）、供販賣毒品所預備
    分裝用之K他命空膠囊1包、塑膠夾鍊袋1包、塑膠夾鍊袋2盒
    、K他命分裝空瓶1包 、供販賣毒品所用之磅秤1臺；並經警
    先於甲○○身上扣得甲○○所有供販賣毒品所用之 NOKIA行
    動電話2支 (8250型，門號分別為0000000000 、0000000000
    號）、在甲○○所有車號9U－2479號自用小客車內扣得其所
    有之供販賣用置於鋁罐內之K他命10瓶（送鑑編號5之4）、K
    他命2包（送鑑編號6之3 ）另並扣得與本案無關之第四級毒
    品安定5顆、華南銀行存摺1本，再於甲○○上址住處內扣得
    其所有供販賣用之K他命2瓶（送鑑編號5之5）、供販賣毒品
    所預備分裝用之K他命空瓶1包等物，而查獲上情。
四、案經彰化縣警察局移送臺灣臺中方法院檢察署檢察官偵查起
    訴。
    理  由
壹、關於證據能力部分：
一、證人丁○○、彭文炫、丙○○之警詢筆錄：
  (一)按被告以外之人（包括證人、鑑定人、告訴人、被害人及共
    同被告等）於檢察事務官、司法警察官或司法警察調查中所
    為之陳述，與審判中不符時，其先前之陳述具有較可信之特
    別情況，且為證明犯罪事實存否所必要者，得為證據，刑事
    訴訟法第159條之2定有明文。所謂「前後陳述不符」之要件
    ，應就前後階段之陳述進行整體判斷，以決定其間是否具有
    實質性差異，惟無須針對全部陳述作比較，陳述之一部分有
    不符，亦屬之。而所謂「較可信之特別情況」之情形，亦應
    就前後陳述時之各種外部情況進行比較，以資決定何者外部
    情況具有可信性。若陳述係在特別可信之情況下所為，則虛
    偽陳述之危險性即不高，雖係審判外陳述，或未經被告反對
    詰問，仍得承認其有證據能力。所稱「外部情況」之認定，
    例示如下：
    1.時間之間隔：陳述人先前陳述是在記憶猶新的情況下直接
      作成，一般與事實較相近，事後即可能因記憶減弱或變化
      ，致有不清晰或陳述不符之現象發生。
    2.有意識的迴避：由於先前陳述時被告未在場，是陳述人直
      接面對詢問警員所為陳述較為坦然；事後可能因陳述人對
      被告有所顧忌或同情，因而在被告面前較不願陳述不利被
      告之事實。
    3.受外力干擾：陳述人單獨面對檢察事務官或司法警察（官
      ）所為之陳述，程度上較少會受到強暴、脅迫、詐欺、利
      誘或收買等外力之影響，其陳述較趨於真實。若被告在庭
      或有其他成員參與旁聽時，陳述人可能會本能的作出迴避
      對被告不利之證述，或因不想生事乃虛構事實而為陳述。
    4.事後串謀：目擊證人對警察描述所目睹情形，因較無時間
      或動機去編造事實，客觀上亦較難認與被告間有勾串情事
      ，其陳述具有較可信性。但事後因特殊關係，雙方可能因
      串謀而統一口徑；或事後情況變化，兩者從原先敵對關係
      變成現在友好關係等情形，其陳述即易偏離事實而較不可
      信。
    5.警詢或檢察事務官偵查時，有無辯護人、代理人或親友在
      場：如有上開親誼之人在場，自可期待證人為自由從容之
      陳述，其證言之可信度自較高。
    6.警詢或檢察事務官所作之偵查筆錄記載是否完整：如上開
      筆錄對於犯罪之構成要件、犯罪態樣、加重減輕事由或起
      訴合法要件等事實或情況，均翔實記載完整，自可推定證
      人之陳述，與事實較為相近，而可信為真實。
    法院應斟酌上列因素綜合判斷，以確定上開陳述有無證據能
    力。
  (二)查本件證人彭文炫就其與被告甲○○在後述監聽錄音中所稱
    之「衣服」究係指第二級毒品搖頭丸或真正之衣服一節，所
    證先後不一，與審判中所述不符；證人丙○○就其是否為後
    述電話中通話一方一節，於警詢中所述，亦與審判中所述不
    符，本院審酌證人彭文炫、丙○○陳述之情節，與被告甲○○、乙○○供述內容互核結果，認其等於警詢中之證述，因
    距案發日較近，當時記憶較深刻，可立即反應所知，不致因
    時隔日久而遺忘案情；且較無來自被告同庭在場之壓力而出
    於虛偽不實之指證，或故為迴護被告之機會，因此所為之供
    述均較為具體明確，又其等警詢筆錄對於犯罪之構成要件、
    行為方法、態樣等事實，均翔實記載完整，揆諸上開說明，
    應認渠等於警詢中所為之陳述，客觀上應具有較可信之特別
    情況，且亦為證明犯罪事實存否所必要，是依上揭規定，其
    等於警詢中之證言自有證據能力。辯護人指稱證人彭文炫、
    丙○○之警詢筆錄為被告以外之人於審判外之陳述無證據能
    力云云，並不足取。
  (三)查證人丁○○曾經原審傳喚、拘提無著，且現由原審法院另
    案通緝中，有原審送達證書、證人丁○○在監在押紀錄查詢
    表 、通緝資料及臺灣高雄地方法院檢察署95年3月31日雄檢
    博雲95助242字第22786號函等件  (見原審卷宗(二)第81、156
    、158頁）可稽 ，已不能由被告對之加以對質結問，惟其雖
    未經被告詰問，惟證人丁○○於警詢中之陳述，距案發日較
    近，當時記憶較深刻，可立即反應所知，不致因時隔日久而
    遺忘案情，其所為供述均具體明確，又其警詢筆錄對於犯罪
    之構成要件、行為方法、態樣等事實，均翔實記載完整，且
    具有可信之特別情況  (詳後述)，復為證明被告甲○○犯罪
    事實之存否所必要，依據上開說明，應有證據能力。
三、被告乙○○、甲○○於警詢及偵查中陳述之證據能力：
    按被告恐因陳述致自己受刑事追訴或處罰者，有權拒絕陳述
    ，此所以刑事訴訟法第95條賦予被告恐因陳述受追訴或處罰
    之緘默權，此屬被告不自證己罪之特權，為確保被告此項權
    利，刑事訴訟法第95條規定訊問被告應先告知之義務。如檢
    察官、警察已踐行此項告知義務，未強迫其作出讓自己入罪
    之陳述，違反不自證己罪之原則，其陳述自具有證據能力。
    本件被告乙○○、甲○○於警詢及偵查中陳述前，均已被告
    知得保持緘默，有筆錄可稽 ，被告2人於警詢及偵訊中之陳
    述，均有證據能力。至被告乙○○於原審爭執其於警、偵訊
    中陳述之證據能力 ，經原審就被告乙○○92年10月9日警詢
    時之錄影光碟 、被告乙○○92年10月9日偵訊時之錄音帶加
    以勘驗，結果認該部分之警詢筆錄記載與被告乙○○警詢時
    所表示之意旨相符，又被告乙○○該日偵查中所供內容，與
    該日偵查筆錄記載意旨亦相符，有勘驗筆錄1件在卷可稽(見
    原審卷第1宗第142頁(三)部分 、第105至109頁)，被告乙○○
    於該日警詢及偵訊中之陳述，均有證據能力。
四、按偵查犯罪機關依法定程序監聽之錄音，如已踐行調查證據
    程序，非不可採為認定犯罪事實之基礎。又監聽錄音製作之
    譯文，如僅為偵查犯罪機關製作，而被告或訴訟關係人對其
    真實性有爭執者，法院已實施勘驗該監聽之錄音踐行調查證
    據之程序，確認該監聽錄音譯文之真實性，自非不得以該監
    聽錄音之譯文，採為認定被告有罪之基礎。本件被告甲○○
    之辯護人鞠金蕾律師主張本案監聽錄音譯文屬傳聞證據，無
    證據能力云云。查本案監聽錄音譯文係證人即彰化縣警察局
    偵查員卓錦昌依其所監聽被告之通訊時間、內容所為之紀錄
    ，為被告以外之人於審判外所為之書面陳述，依刑事訴訟法
    第259條第1項之規定，性質上固屬傳聞證據，惟此監聽之錄
    音係彰化縣警察局依法定程序所為，有台灣台中地方法院檢
    署92年度他字第1790號 、92年度監報字第431號及台灣彰化
    地方法院檢察署92年度聲監字第190號等卷宗可稽 ，並經原
    審逐一勘驗該監聽錄音內容，已確認該錄音譯文之真實，製
    有勘驗筆錄可考（見原審卷(一)第180至189頁、第260至276頁
    ），依照上開說明，此監聽錄音譯文自有證據能力，合先敘
    明。
貳、認定本案犯罪事實之理由：
甲、被告甲○○部分：
一、訊據被告甲○○矢口否認有何販賣第二級毒品搖頭丸及第三
    毒品k他命犯行，並辯稱伊在PUB擔任公關，係代替熟客購買
    或與友人一起合資購買K他命 ，被查獲當天伊在水舞饌的廁
    所吸食K他命，被警察逮捕時伊毒癮發作 ，警察要伊承認，
    否則要以國際販毒的罪辦伊，並要伊在檢察官、法官前面承
    認，才要讓伊交保，所以當天警詢、檢察官訊問及法官訊問
    的時候都承認我有販賣搖頭丸、K他命 ，這些自白都不是出
    於伊自願，伊沒有販賣毒品云云。經查：
  (一)本案經證人丁○○於92年8月20日警詢中證稱：伊於92年5月
    間開始向甲○○購買K他命1至200公克，伊係撥打甲○○000
    0000000、0000000000號手機聯絡 ，伊向甲○○告知伊要購
    買之毒品種類及金額後，甲○○便將毒品送至伊臺中市○○
    路○段103號5樓住處 、伊住處附近等處交予伊收受等語（見
    92年度偵字第20019號偵查卷第1宗第6頁 ）。乃經警旋於同
    年月26日向臺灣彰化地方法院檢察署檢察官聲請核發對被告
    甲○○監聽之通訊監察書，並經該署檢察官核准自92年8 月
    27日起開始實施監聽，而經監聽結果，確實錄下被告甲○○
    與彭文炫、「小偉」、「培森」等人談論毒品買賣交易之電
    話通話內容，因而循線於92年10月9日查獲本案 ，有相關監
    聽資料及卷附之監聽錄音譯文、原審勘驗監聽錄音內容之勘
    驗筆錄可稽（見台灣彰化地方法院檢察署92年度聲監字第19
    0號卷宗、原審卷(一)第260至276頁） ，足認證人丁○○於92
    年8月20日警詢證述伊向被告購買第二級毒品K他命之情節並
    非虛構。雖被告甲○○事後辯稱伊係遭丁○○陷害云云，惟
    依被告甲○○於原審審理中供稱：伊很信任丁○○，丁○○
    曾因案被查獲，伊曾出5萬元借丁○○交保，亦曾借8萬元予
    丁○○及其女友請律師等語 。則其2人之交誼不淺，丁○○
    應無構詞誣陷被告甲○○之必要。
  (二)被告甲○○於92年10月9日到案後，於當日警詢中供承：
    伊自92年4月開始販賣K他命、搖頭丸毒品 ，購入價格K他命
    每公克600元賣給吸毒者800元 ，搖頭丸每顆購入150元賣給
    吸毒者200元，伊均賣給伊熟識有施用K他命、搖頭丸毒品之
    朋友，包括丁○○等人 。於同日偵訊中供稱：伊自92年4
    月份起，直到同年9月22日出國前止有販賣搖頭丸及K他命，
    伊曾經在92年4 、5月時在臺中市○○路丁○○家樓下販賣K
    他命予丁○○ ，伊總共賣丁○○好幾次，伊均先將K他命交
    給丁○○，丁○○事後再付錢，丁○○說要等將貨賣出去後
    再把錢給伊，丁○○積欠伊10幾、20幾萬購毒款。K他命1公
    克進價600元就賣丁○○650元。丁○○是打伊使用之000000
    0000號電話向伊購買毒品。伊販售之毒品則係分別向「周詩
    修」或「小葳」購入。另伊於92年4、5月間，亦有賣毒品給
    乙○○數次等語。於同日原審訊問時供稱：「（問：有幫
    丁○○拿K他命？）有的，若向別人拿搖頭丸是150元就賣15
    5元；K他命600元，就賣650元」等語，被告甲○○於本院審
    理中亦自承當天警詢、檢察官訊問及法官訊問時候伊都承認
    有販賣搖頭丸、K他命 ，益徵證人丁○○所述向被告甲○○
    購買第三級毒品ｋ他命一節為真實。至被告所辯稱該自白都
    不是出於伊自願云云。經核被告甲○○於警詢、偵查及法官
    訊問時，其陳述前均已獲告知得保持緘默，有筆錄可稽，其
    緘默權已獲得確保，堪信其自白具有任意性，自有證據能力
    。被告甲○○事後翻異前供，洵不可信。
  (三)證人丁○○於93年1月16日偵查中仍證稱：伊向甲○○購買K
    他命約有10幾次，1公克800元不等的價錢，是到臺中市○○
    路伊住處附近或甲○○位於臺中市○○路78之5號7樓之 1住
    處等處交付毒品 ，伊有積欠甲○○購買K他命之價款10幾萬
    元等語 (見92年度偵字第20019號偵查卷宗第2宗第66頁背面
    ) 。核被告甲○○與證人丁○○就買賣之價額與數量陳述內
    容雖不盡相同，惟因毒品買賣本可能依雙方關係深淺、資力
    、需求量及對行情之認知、來源是否充裕等因素，致每次交
    易價額有差異 ，被告2人因每次交易價量不一致對買賣之總
    價量記憶不一，並未違常，則依被告所述伊販賣予丁○○毒
    品之數量為「多次」、丁○○積欠伊「10幾、20幾萬」價款
    ，每公克650元計算，被告多次販賣毒品k他命予丁○○，至
    少共有百餘公克，總價款約10餘萬元。
  (四)被告乙○○於93年1月16日偵查中以證人身分結證稱 ：「剛
    開始是跟甲○○買，是在92年3月至8月止共向甲○○買了5
    、6次 ，是在甲○○的住處臺中市○○路78之5號7樓買的，
    我每次都是買K他命5公克，1公克賣我800元。」、「我有跟
    甲○○買過K他命 ，搖頭丸只有買過1次2顆，1顆他賣我175
    元，時間是在92年6月 ，我是在他家裡跟他買」等語（見92
    年度偵字第20019號偵查卷第1宗第65頁正、背面）；又於原
    審審理中結證稱當天伊身上沒有藥，伊叫甲○○給伊1、2顆
    搖頭丸，伊有給甲○○錢等語在卷（見原審卷宗(二)第90 頁)
    。被告甲○○於原審92年10月9日訊問時亦坦承： 「 (問：
    有販賣K他命、搖頭丸？）92年4月左右，有幫乙○○拿，賺
    一點點差價」等語，足認被告乙○○確曾於上揭時間、地點
    向被告甲○○購買k他命及搖頭丸，甲○○總計分別得款2萬
    元、350元。
  (五)被告確於92年9月27日17時36分許及18時59分許 ，接續以其
    使用之0000000000號行動電話，與使用0000000000號行動電
    話、真實姓名不詳之成年人「小偉」聯絡，由甲○○販賣10
    克之k他命予「小偉」 ，並旋在上揭甲○○住處內交付毒品
    而完成交易等情 ，有編號00000000、00000000、0000000之
    監聽錄音譯文可稽（見92年度偵字第20019號偵查卷宗第1宗
    第70頁正、背面），被告於原審審理中亦供承：「小偉」要
    向伊拿K他命 ，「小偉」要續HIGH，因為毒品都放在伊處，
    是在台中巿德富路伊家中交給小偉10公克K他命等語 （見原
    審卷宗(一)第185頁至186頁)；又1罐K他命之重量為1公克（見
    原審卷宗(一)第265頁)，而參酌此部分監聽錄音之內容，「小
    偉」發現被告甲○○交付之毒品短少半罐（即半公克）時，
    乃稱：「要貼錢」給被告甲○○，以向被告甲○○拿1罐（
    即1 公克），則被告甲○○與「小偉」間與倘無販賣之情事
    ，豈會因甲○○交付之毒品僅短少半罐（即半公克） ，其2
    人間即有所謂「要貼錢」之議論？足認被告所辯「小偉」毒
    品都放在伊處云云，係卸責之詞，不可採信。則以上揭被告
    所供陳伊販賣k他命之最低價額計算 ，被告販賣予「小偉」
    毒品K 他命10公克，至少得款6500元。
  (六)被告乙○○於原審審理中以證人身分結證稱：伊與甲○○談
    到搖頭丸時，都是以「搖頭丸」、「上半身」、「衣服」稱
    呼，談到K他命時，是以「褲子」或「下半身」稱呼等語 (
    見原審卷宗(二)第94頁) ；又證人彭文炫於偵查中結證稱：伊
    與被告甲○○在電話中所提到之「衣服」係指「搖頭丸」，
    「10個褲子」是指「10個K他命」 ，有關被告甲○○於電話
    中稱：「『衣服』不用喔？」，伊答以：「『衣服』不用」
    之意思即為：伊不要搖頭丸等語 （見92年度偵字第20019號
    偵查卷宗第2宗第66頁） ，足認被告甲○○與被告乙○○、
    證人彭文炫交談時，確係以「衣服」為搖頭丸之代稱，「褲
    子」為「K他命」之代號 。雖證人彭文炫於原審審理時翻異
    前詞，改稱：伊與甲○○於電話中所述如監聽譯文所載之「
    衣服」是指真正之衣服云云，應係事後迴護、附和被告甲○○辯解之詞，不可採信。
  (七)按販賣毒品之所謂販賣行為，係行為人基於營利之目的，而
    販入或賣出毒品而言。販賣毒品者，其主觀上須有營利之意
    圖，且客觀上有販賣之行為，即足構成，至於實際上是否已
    經獲利，則非所問。即於有償讓與他人之初，係基於營利之
    意思，並已著手實施（如兜售等），而因故無法高於購入之
    原價出售，最後不得不以原價或低於原價讓與他人時，仍屬
    販賣行為。必也始終無營利之意思，縱以原價或低於原價有
    償讓與他人，方難謂為販賣行為，而僅得以轉讓罪論處 (最
    高法院93年度臺上字第1651號判決、91年度臺上字第1443號
    判決及最高法院84年度第3次刑事庭會議決議意旨參照)。本
    件被告甲○○於92年10月9日警詢中供承：伊自92年4月開始
    販賣K他命，搖頭丸毒品 ，購入價格K他命每公克600元，賣
    給吸毒者800元 ，搖頭丸每顆購入150元賣給吸毒者200元，
    已見前述，則被告所辯伊在PUB擔任公關 ，係代替熟客購買
    或與友人一起合資購買K他命一節縱然為真 ，僅能證明其非
    基於營利之意圖而販入、持有第二級毒品搖頭丸、第三級毒
    品ｋ他命，惟其賣出之金額與其原來購入之金額間顯然存有
    差額，可認被告甲○○賣出毒品時，確有賺取差額而營利之
    意圖。此徵諸下列監聽錄音譯文益明 (見92年度偵字第2001
    9號偵查卷第60頁背面、第63頁背面至64頁)：
    依92年9月6日17時14分之監聽錄音譯文所示，被告甲○○
      於電話中稱「就是養老鼠咬布袋啦，．．然後賣的比我還
      便宜．．『算是』「透」我的東西來賣吧．．」。
    92年9月9日21時01分之監聽錄音譯文所示，被告甲○○與
      綽號「培森」 (或「佩貞」，均音譯）於電話中對話時，
      被告甲○○除對「佩貞」表示：「衣服」 (指搖頭丸) 伊
      只有對認識的朋友才賣「200元」，不然伊最少都賣「250
      元」以上，並稱：「講句實在話我並不是想說要破壞行情
      或者怎樣，因為『我能多賺一點錢，當然是多賺一點』，
      我看我在場子來講的話我也很少去賣，因為我常去你的場
      子裏面玩，我不會去做主動兜售．．」、「就是他們要跟
      我拿，我才給他們那個價錢，那如果說是自己來問的話，
      就是25 (指250元)以上，有時候25，也賣30的」等語。「
      佩貞」即答稱：「我寧願選擇一個價錢穩定的，衣服就是
      1百5，褲子就是70，這樣固定的，因為我這陣子都跟另一
      個人配合，他都是固定的，缺時才找你拿這樣子」等語，
      被告甲○○又稱：「啊我們拿的價錢都是這樣子啊，但是
      我去你那邊也試過，他的強度真的有到那裏，那我今天沒
      有理由說進75還賣你75，這樣子的話我甘脆去慈濟當義工
      好了」等語，有該等譯文可憑  (見92年度偵字第20019號
      偵查卷第60頁背面、第63頁背面至64頁）。足認被告甲○○確係基於營利之意圖從事販賣第二、三級毒品。
  (八)此外，復有扣案如事實欄所示之物品可資佐證，其中在乙○○位於臺中市○○街○段15巷11之6號 2樓住處內查獲之供分
    裝K他命所用之空膠囊1包、塑膠夾鍊袋1包、塑膠夾鍊袋2盒
    、空瓶1包、磅秤1臺等物，均係甲○○所交付並贈送予乙○○供其販賣毒品之用，此據被告乙○○於警詢中供明在卷（
    見92年度偵字第20019號偵查卷第1宗第16頁），被告乙○○
    於本院審理中翻異前詞，辯稱該磅秤係綽號「小薇」者借伊
    云云，顯係迴護被告甲○○之詞，不可採信；又0000000000
    號及0000000000號行動電話各1支，係供被告甲○○販毒聯
    絡之用，業據其於警、偵訊中陳明在卷，並有監聽紀錄可稽
    ；其餘扣案之10瓶 (送鑑編號5之4）、2瓶 (送鑑編號5
    之5）合計淨重11.58公克，驗餘淨重11.48公克，2包 (送
    鑑編號6之3）淨重10.12公克，驗餘淨重10.02公克，經送請
    內政部警政署刑事警察局鑑驗結果，均第三級毒品K他命 (
    鑑餘淨重21.5公克），此有鑑驗通知書2份在卷可稽(見92年
    度偵字第20019號偵查卷第2宗第55至56頁）。
二、綜上所述，本件事證已臻明確，被告甲○○上開販賣第二級
    毒品搖頭丸及第三級毒品K他命之犯行 ，均堪認定，應予依
    法論科。
乙：被告乙○○部分：
一、訊據被告李圳淇矢口否認有何販賣K他命 、搖頭丸犯行，辯
    稱伊都是和朋友合買的，伊因警察要求而配合他們做筆錄，
    由丙○○先指證，再與伊套好配合電話監聽內容，假裝丙○○就是電話中的KEN ，然後就叫丙○○說有向伊買過毒品，
    並教丙○○說是哪幾天向伊買過毒品，串供起來就變成伊有
    販賣云云。經查：
  (一)被告乙○○先後於92年10月1日凌晨1時許 、92年10月7日凌
    晨1時24分許，均以撥打行動電話聯絡買賣毒品種類 、數量
    、價錢及交貨地點等事宜 ，將第三級毒品K他命賣予丙○○
    ，先後得款800元、4000元 ；又於92年10月8日凌晨4時30分
    許、同日凌晨4時43分許 ，與綽號「傑」真實姓名不詳之成
    年人，亦以撥打行動電話聯絡買賣毒品種類、數量、價錢及
    交貨地點事宜之方式 ，第二級毒品搖頭丸4顆賣予「傑」，
    得款800元等情，業據被告乙○○於92年10 月31日警詢中供
    述明確（見92年度偵字第20019號偵查卷第2宗第32、33頁，
    第1宗第21頁正、背面）。
  (二)證人丙○○於93年1月16日偵訊中結證稱 ：「 (問：是否認
    識乙○○？）認識」、 「（問：你是否有施用K他命？）有
    。在92年10月8日23時在月光PUB施用」、「（問：你跟誰買
    K他命？）我是託乙○○買的。有3次」、「（問：你是用何
    電話託乙○○買？）0000000000」、「 (問：提示92年10月
    7日凌晨1時24分0000000000通訊監察譯文，你在警察局應該
    看過了，你再看一下，看仔細，你說你當天有打是你打給他
    還是他打給你？）我打給他」、「（問：你向乙○○說「你
    先幫我弄5克」何意？）我託他買」、「 (問：你託他買5公
    克的K他命？）對 」、「（問：「上次那個還好，不會很強
    」何意？）我之前向他買過K他命」、 「 (你每次買多少？
    ）3 至5 (公克）」、「 (問：1公克買多少？）800 (元）」
    、「（問：他說「這次價錢不能低，要上去跟他談價錢」，
    他講這句何意？）他說他要去問價錢」、「（問：你說「你
    管他那個死胖子，你跟他講他不售那個價錢我就報警抓他」
    是指誰？）藥頭，我不認識，是男的」、「（問：「褲子」
    何意？ ）指K他命」、「（問：「30件」何意？）膠囊分裝
    」、「 (問30是指30顆膠囊是不是？）是」、「 (問：「我
    知道我讓你賺沒關係，我會讓你賺」何意？）他拿多少錢都
    沒有關係，我向他拿的價錢是1公克800元，他是否有賺我不
    知道」等語；又當日偵訊時，被告乙○○亦同時在庭，其對
    證人丙○○上揭陳述內容均未爭執，僅對檢察官供稱：丙○○以為死大胖子是甲○○ ，丙○○是叫伊幫忙買K他命，伊
    沒有賺錢，伊與丙○○是朋友 ，伊幫丙○○買K他命時，不
    是向甲○○買等語 。再原審曾勘驗93年1月16日偵訊錄音帶
    結果，證人丙○○及乙○○於當日在檢察官面前陳述之內容
    ，確與當日筆錄記載意旨大致相符 ，有原審勘驗筆錄1份在
    卷可憑 (見原審卷宗(二)第124至128頁），堪信證人丙○○確
    係上揭0000000000通訊監察譯文中所示之通話B方 ，且丙○○所述伊於92年10月7日凌晨1時24分以電話聯絡乙○○向伊
    購買毒品一事為真。雖證人丙○○於原審審理中雖翻異前詞
    ，證稱：該段電話內容並非伊與乙○○之對話，伊使用之電
    話沒有借給別人，不知為何會顯示出伊使用之行動電話。且
    伊與乙○○對話時從來沒有說過搖頭丸 ，也沒有說過K他命
    。伊與乙○○從來沒有毒品往來云云，於本院審理中證稱伊
    於原審所述屬實云云，應係事後迴護、附和被告乙○○辯解
    之詞，不可採信。至被告乙○○請求將錄音帶送請比對丙○○聲紋一節，經原審向彰化縣警察局調取可撥放出被告乙○○與丙○○之監聽錄音內容之錄音帶 1捲送請比對丙○○聲
    紋結果，因錄音內容受雜訊干擾，無法比對鑑定，有內政部
    警政署刑事警察局函文1份在卷可稽 (見原審卷宗(二)第161頁
    ）。本院審酌上揭電話通話之B方 ，確係丙○○，已如前述
    ，被告乙○○請求再加以送請比對鑑定聲紋，核無必要，附
    此敘明。
  (三)92年10月7日凌晨1時24分許，門號0000000000號行動電話與
    門號0000000000號行動電話之使用者 ，以該2支電話聯絡買
    賣第三級毒品K他命等情 ，有編號00000000之監聽錄音譯文
    可稽（見92年度偵字第20019號偵查卷宗第1宗第52頁正、背
    面）；又門號0000000000號行動電話於92年10月間，確係丙○○所使用，業據證人丙○○於偵審中結證在卷，並有行動
    電話申請書1份在卷可證  (見原審卷宗(二)第116至118頁），
    而門號0000000000號行動電話係被告乙○○所有供伊販賣毒
    品聯絡使用 ，亦據被告乙○○於92年10月9日之警、偵訊中
    供述明確（見92年度偵字第20019號偵查卷宗第1宗第16至23
    頁、第76、77頁正、背面 ）；再原審亦就監聽錄音帶1捲加
    以勘驗，其內容之真正為被告乙○○及其選任辯護人所不爭
    執，有勘驗筆錄2份在卷可憑  (見原審卷宗(一)第201至206頁
    、卷宗(二)第21頁至24頁）。依上揭監聽錄音所示內容與被告
    乙○○於警詢、偵訊中陳述之內容相核結果，其中關於買賣
    毒品之態樣、時間、地點及次數等細節，固未盡相符，惟其
    等對此細節之陳述，除係刻意記憶，否則記憶本就不易完整
    ，其先後陳述不符，或因記憶不完整，或係遺忘所致；而對
    於買賣毒品者關於上開細節，本難苛求其完整記憶，縱使證
    述前後不一，自不能遽以其等陳述不一致而不予採信，併此
    敘明。
  (四)被告乙○○於92年10月9日偵訊中供稱「（問：你何時販賣K
    他命、搖頭丸？ ）．．當朋友有向我要K他命或搖頭丸我會
    以買進的原價或再加一點賣給對方 ，像搖頭丸一顆進價170
    ，我會以1顆200元賣給要的人」、「（問：K他命價錢？）1
    公克進價800，以900元賣給比較不熟的朋友，大部分都是以
    800元轉售給一起施用的朋友．．」 、「（問：你在何時將
    毒品轉讓或轉賣？）幾乎都是在每星期的3、5、6晚上到PUB
    ，看誰要多少就當場分多少出去，因為是合買較便宜，我幾
    乎沒有賺差價，若是朋友買少量1顆賣200元」等語（見92年
    度偵字第20019號偵查卷第1宗第76、77頁），則被告所辯伊
    係與友人一起合資購買毒品一節縱然為真，僅能證明其非基
    於營利之意圖而販入、持有第二級毒品搖頭丸、第三級毒品
    ｋ他命，惟其賣出之金額與其原來購入之金額間顯然存有差
    額，可認被告乙○○賣出毒品時，確有賺取差額而營利之意
    圖。又被告乙○○會將咖啡因摻加在K他命內 ，此據被告乙○○於原審審理中供明在卷 (見原審卷宗(一)第57頁），且扣
    案乙○○所有之K他命亦檢出含有咖啡因成份 ，有內政部警
    政署刑事警察局鑑驗通知書影本1份在卷可稽  (見92年度偵
    字第20019號偵查卷第2宗第55頁正、背面）。再核諸下列監
    聽錄音譯文內容：
    (1)被告乙○○對丙○○稱：「這次價錢不可能這麼低．．他
      不降我就沒辦法降..，『而且你不可以只為了你自己要賺
      ，我們都沒賺』」等語。
    (2)KEN稱要向被告乙○○「調」毒品 ，當被告乙○○表示伊
      那邊不夠10公克時 ，KEN即表示：你不要給我亂加什麼喔
      ，我要出喔等語。(以上見92年度偵字第20019號偵查卷第
      60頁背面、第63頁背面至64頁）。
    足認被告乙○○淇有將咖啡因粉末摻入K他命中以增加所販
    賣之K他命重量之行為，益證被告乙○○確係基於營利之意
    圖從事販賣第二、三級毒品。
  (五)此外，復有扣案如事實欄所示之物品可資佐證，其中在乙○○位於臺中市○○街 ○段15巷11之6號2樓住處內查獲之供分
    裝K他命所用之空膠囊1包、塑膠夾鍊袋1包、塑膠夾鍊袋2盒
    、空瓶1包、磅秤1臺均係甲○○所交付並贈送予乙○○供其
    販賣毒品之用，此據被告乙○○於警詢中供明在卷（見92年
    度偵字第20019號偵查卷第1宗第16頁）；又門號0000000000
    號行動電話1支，係供被告乙○○販毒聯絡之用 ，業據其於
    警、偵訊中陳明在卷，並有監聽錄音紀錄可稽；其餘扣案之
    搖頭丸，因外觀顏色不同分為3包：即淨重26.46公克，驗
    餘淨重25.25公克、淨重18. 58公克，驗餘淨重17.16公克
    、淨重21.37公克，驗餘淨重19.84公克，以上均為第二級
    毒品搖頭丸，合計驗餘淨重62.25公克；又扣案之K他命共計
    82.19公克 (驗餘淨重），即10瓶 (送鑑編號5之1）、
    14瓶 (送鑑編號5之2）、2瓶 (送鑑編號5之3） ，以上合
    計淨重23.97公克，驗餘淨重23.88公克，又2包(送鑑編號
    6之1）、3小包 (送鑑編號6之2） ，以上合計淨重58. 46
    公克，驗餘淨重58.31公克；另有驗餘淨重346.52公克 、檢
    出含咖啡因成份之白色粉末1包  (送鑑編號3，淨重346.6公
    克）、驗餘淨重440.31公克、檢出含局部麻醉劑成份之白色
    粉末1包 (送鑑編號4，淨重440.43公克）等物，均經內政部
    警政署刑事警察局鑑驗明確 ，此有鑑驗通知書2份在卷可稽
    (見92年度偵字第20019號偵查卷第2宗第55至56頁）。
二、綜上所述，本件事證已臻明確，被告乙○○上開販賣第二級
    毒品搖頭丸及第三級毒品K他命之犯行 ，均堪認定，應予依
    法論科。
、論罪科刑理由：
一、按被告行為後，刑法及刑法施行法業於94年2月2日總統以華
    總一義字第0940一義字第09400014901號令修正公布 ，並於
    95年7月1日施行（下稱新刑法，修正前刑法下稱舊刑法），
    參酌最高法院95年5月23日刑事庭第8次會議決議，新刑法第
    2條第1項之規定，係規範行為後法律變更所生新舊法律比較
    適用之準據法，於新刑法施行後，應適用新刑法第2條第1項
    之規定，為「從舊從輕」之比較。另於比較時應就罪刑有關
    之共犯、未遂犯、想像競合犯、牽連犯、連續犯、結合犯，
    以及累犯加重、自首減輕暨其他法定加減原因（如身分加減
    ）與加減比例等一切情形，本於統一性及整體性原則，綜其
    全部罪刑之結果而為比較。查此次刑法第56條連續犯之規定
    已經修正刪除，則被告之犯行，因行為後新法業已刪除連續
    犯之規定，此刪除雖非犯罪構成要件之變更，但顯已影響行
    為人刑罰之法律效果，自屬法律有變更，依新法第2條第1項
    規定，比較新、舊法結果，仍應適用較有利於被告之行為時
    法律即舊法論以連續犯。再者，此次刑法第11條、第51條、
    第59條、第65條、第38條，亦有修正，惟分別比較新、舊法
    結果，對被告之法律效果或無不同，或較有利，自皆應依被
    告之行為時法律即舊法論處。
二、核被告2人所為 ，均係犯毒品危害防制條例第4條第2項之販
    賣第二級毒品罪及同條第3項販賣第三級毒品罪 。被告乙○○係自綽號「阿意」者處同時持有第二級毒品搖頭丸及大麻
    ，業據被告乙○○供明在卷，被告乙○○同時持有搖頭丸及
    大麻之行為，屬實質上一罪關係 ，而被告2人持有第二、三
    級毒品犯行，已為販賣第二、三級毒品之行為所吸收，均不
    另論罪。又被告2人多次販賣第三級毒品犯行 ，均時間緊接
    ，方法相同，觸犯構成要件相同之罪名，顯係基於概括犯意
    反覆為之，均應依連續犯之規定論以一罪，並加重之。被告
    2人所犯販賣第二級、第三級毒品犯行，均犯意各別 ，行為
    互殊，應予分論併罰。再被告2人販賣第二級毒品 ，各僅賣
    出1次，得款金額均不多 ，倘予以宣告法定最低度刑期仍嫌
    過重，在客觀上足以引起一般之同情 ，其2人犯罪情狀均尚
    有可憫之處，爰均依刑法第59條之規定 ，就其2人販賣第二
    級毒品犯行部分，均酌量減輕其刑。
三、原審對被告論罪科刑，固非無見，惟查原審判決就被告甲○○販賣毒品K他命所得之財物係26,500元，卻認定為計126
    500元、被告乙○○販賣第二級毒品搖頭丸係既遂 ，原審
    認係未遂，就其販賣毒品搖頭丸所得之財物因此亦未加認定
    、扣案之第二、三級毒品未依毒品危害防制條例第19條第
    1項諭知沒收（詳後述）、分別就被告甲○○ 、乙○○所
    犯各如附表參、肆所示事實認係未遂犯（詳後述）等，均有
    違誤，被告2人提起上訴，均以其等並未販賣第二 、三級毒
    品云云，固無理由，惟原審判決既有上開可議之處，應由本
    院將原審判決予以撤銷改判。爰審酌被告2人均明知K他命、
    搖頭丸對人體之危害，竟為圖私利販賣毒品，足以使購買施
    用者導致精神障礙、性格異常，甚至造成生命危險之生理成
    癮性及心理依賴性，惡行非輕暨被告2 人販毒所得款項、次
    數、數量尚非太多，販毒之時間 、被告2人前均無犯罪前科
    （參照臺灣高等法院被告前案紀錄表2份）及被告2人犯罪後
    ，均飾詞卸責，未見悔改之意等一切情狀，分別量處如主文
    所示之刑，並均定其應執行之刑。又被告甲○○所有扣案之
    如附表壹所示之物，其中編號１所示電話係供聯絡販毒之用
    ，編號２所示毒品係供被告販毒所用，盛裝毒品所用之瓶子
    12個、包裝袋2個及鋁罐1個，均係被告包裹、固定毒品，防
    其裸露、潮濕，易於攜帶所用之物，編號３所示空瓶均尚未
    使用 ，係被告準備分裝K他命之用，係供犯罪預備之物；又
    被告乙○○所有扣案之如附表壹所示之物，其中編號１所示
    電話係供聯絡販毒之用，編號２、３所示分別係第二級毒品
    大麻及搖頭丸，編號４所示毒品係供被告販毒所用，又盛裝
    毒品所用之瓶子26個、包裝袋5個及瓦斯瓶1個，均係被告包
    裹、固定毒品，防其裸露、潮濕，易於攜帶所用之物，編號
    ５、６所示之白色粉末分別檢出有咖啡因、局部麻醉劑成分
    ，係被告販賣K他命時用來摻在K他命中之物，編號７所示磅
    秤係被告分裝K他命秤重之用 ，均係供犯罪所用之物，編號
    ８所示之物均尚未使用，係被告準備分裝K他命之用 ，係供
    犯罪預備之物，均應依法諭知如附表壹、貳所示；其中被告
    甲○○販賣毒品K他命所得計26500元及販賣第二級毒品搖頭
    丸所得350元；被告乙○○販賣毒品K他命所得計4800元及販
    賣第二級毒品搖頭丸所得800元 ，均應依毒品危害防制條例
    第19條第1項之規定諭知沒收 ，如全部或一部不能沒收時，
    應以其財產抵償之。至扣案之如附表壹之壹、貳之壹所示之
    物，雖分別係被告甲○○、乙○○所有，惟並非供販賣毒品
    所用，與本案無關，自無從為沒收之諭知，附此敘明。
肆、公訴意旨另略以：被告甲○○ 、乙○○2人除上開經本院判
    決有罪部分外，被告甲○○尚有販賣第二級毒品搖頭丸、第
    三級毒品K他命予真實姓名年籍不詳綽號「阿邦」 、「蓮姐
    」、「大頭」、「查理」、「阿杰」、「小鼻子」、「佩貞
    」、「阿發」、「小偉」等不特定人；被告乙○○尚有販賣
    第二級毒品搖頭丸 、第三級毒品K他命予真實姓名年籍不詳
    熟識朋友等不特定人 ，因認被告2人均尚涉犯此部分之毒品
    危害防制條例第4條第2項及第3項之罪嫌云云。
  (一)按犯罪事實應依證據認定之，無證據不得認定其犯罪事實；
    不能證明被告犯罪者，應諭知無罪之判決，刑事訴訟法第15
    4條第2項、第301條第1項前段分別定有明文。而犯罪事實之
    認定，應憑真實之證據，倘證據是否真實尚欠明確，自難以
    擬制推測之方法，為其判斷之基礎；所謂認定犯罪事實之證
    據，係指足以認定被告確有犯罪行為之積極證據而言，該項
    證據自須適合於被告犯罪事實之認定，始得採為斷罪資料，
    最高法院著有53年臺上字第656號 、29年上字第3105號判例
    可資參照。其以情況證據（即間接證據）斷罪時，尤須基於
    該證據在直接關係上所可證明之他項情況事實，本乎推理作
    用足以確證被告有罪，方為合法，不得徒憑主觀上之推想，
    將一般經驗上有利被告之其他合理情況逕予排除，此觀諸最
    高法院32年上字第67號判例意旨甚明。又按未遂犯必須已著
    手於犯罪行為之實行而不遂，始能成立，此觀刑法第25條第
    1項之規定甚明。且此所謂之「著手」 ，係指犯人對於構成
    犯罪事實開始實行而言。其在開始實行前所為之預備行為，
    不能謂之著手，自無成立未遂犯之餘地。
  (二)檢察官認被告2人涉有此部分罪嫌，係以被告2人於警詢、偵
    查中之自白暨上揭監聽紀錄、扣案物品為主要論據。訊之被
    告2人於審理中均堅決否認有此部分罪嫌 。經查被告甲○○
    於警詢中供承本案查扣之毒品係於92年9月20日向綽號 「小
    薇」不詳姓名成年女子所購買，係為供自己施用而持有等語
    ，乙○○於警詢中供承扣案證物大部分供自己施用，部分另
    賣給熟識的朋友施用（見92年度偵字第20019號偵查卷第1宗
    第10、16頁） ，則被告2人持有扣案之毒品，並非係基於販
    賣之意圖而販入持有 ，尚難僅憑扣案證物即認被告2人有此
    部分犯行；又依被告2人於警詢 、偵查中之自白暨上揭監聽
    紀錄，被告甲○○、乙○○固分別有附表參、肆所示之行為
    ，惟核其內容 ，係被告2人以電話與受話之對方談論毒品交
    易一事，或論及毒品之種類、交易之數量、金額，或談及交
    易之時間、地點，惟均止於電話聯絡之階段，而凡此以電話
    聯絡買賣毒品之談話內容，應屬於開始實行買賣毒品前所為
    之預備行為。倘販賣之一方因之先行販入毒品或依約到場準
    備交付毒品，始能謂已著手實施販賣毒品之行為。最高法院
    91年台上字第5396號、93年度台上字第1704號判決亦均認「
    上訴人既有售賣安非他命之故意，且依約攜帶安非他命前往
    交付，即已著手於售賣毒品行為之實施」。本件被告甲○○
    、乙○○所分別為附表參、肆所示行為，均查無證據證明有
    買或賣之任何一方依約到場著手為交付毒品或支付價金之行
    為 ，亦查無證據證明被告2人有交付毒品完成交易之情事，
    自不得僅以被告 2人與受話之對方已談及毒品交易之種類、
    數量、金額及交易之時間 、地點，遽予認定其2人有此部分
    販賣毒品之行為。則其等在開始實行買賣毒品前所為之預備
    行為，因法無明文處罰，自不能以刑責相繩。至其餘被訴部
    分，亦查無其他明確、具體之積極事證足資證明被告2 人確
    有該部分犯行，此部分原應為無罪之判決，惟檢察官認被告
    此部分犯行與上開經本院判處有罪部分，具有連續犯之裁判
    上一罪關係，爰不另為無罪之諭知，附此敘明。
據上論斷，應依刑事訴訟法第369條第1項前段、第364條、第370
條、第299條第1項前段 ，毒品危害防制條例第4條第2項、第3項
、第18條第1項前段、第19條第1項，刑法第2條第1項、修正前刑
法第11條前段、第56條、第51條第5款 、第59條、第38第1項第2
款，判決如主文。
本案經檢察官戊○○到庭執行職務。
中    華    民    國    95    年    11  月    16      日
            刑事第七庭  審判長法  官  林  榮  龍
                              法  官  黃  日  隆
                              法  官  鄭  永  玉
上列正本證明與原本無異。
如不服本判決應於收受送達後十日內向本院提出上訴書狀，其未
敘述上訴之理由者並得於提起上訴後十日內向本院補提理由書（
均須按他造當事人之人數附繕本）。
                              書記官    瑞  芳
中    華    民    國    95    年    11  月    17      日
                                                      Ａ
附表壹
┌──┬─────────────────────┬───────────────────┐
│編號│扣案物品名稱及數量                        │沒收之物品名稱及諭知之法律依據        │
├──┼─────────────────────┼───────────────────┤
│１  │0000000000號行動電話1支、                 │左列行動電話2支（依毒品危害防制條例第 │
│    │0000000000號行動電話1支                   │19條第1項規定）沒收                   │
│    │（均為NOKIA8250型手機）                   │                                      │
├──┼─────────────────────┼───────────────────┤
│２  │第三級毒品K他命                           │(一)第三級毒品K他命驗餘淨重21.5公克沒收 │
│    │(一)置於鋁罐內之瓶裝K他命10瓶(送鑑編號5之4）│  （依毒品危害防制條例第19條第1項規定 │
│    │(二)瓶裝K他命2瓶(送鑑編號5之5）             │  ）。                                │
│    │以上合計總毛重41.95公克，總淨重11.58公克  │(二)盛裝毒品用之瓶子12個、包裝袋2個及鋁 │
│    │，驗餘總淨重11.48公克                     │  罐1個均沒收（依毒品危害防制條例第19 │
│    │(三)小袋裝K他命2包(送鑑編號6之3）           │  條第1項規定）。                     │
│    │毛重11.22公克，淨重10.12公克，驗餘淨重    │                                      │
│    │10.02公克                                 │                                      │
├──┼─────────────────────┼───────────────────┤
│３  │分裝K他命用之空瓶1 包                     │分裝K他命用之空瓶1包沒收              │
│    │                                          │(依刑法第38條第1項第2款規定）         │
└──┴─────────────────────┴───────────────────┘
附表壹之壹
┌──┬───────────────────┬─────────────────────┐
│編號│物品名稱及數量                        │備                                      註│
├──┼───────────────────┼─────────────────────┤
│１  │第四級毒品安定5顆                     │與本案無關，無從為沒收之諭知              │
├──┼───────────────────┼─────────────────────┤
│２  │華南銀行存摺1本                       │同上                                      │
├──┼───────────────────┼─────────────────────┤
│３  │0000000000號行動電話1支、             │                                          │
│    │0000000000號行動電話1支               │同上      1                               │
└──┴───────────────────┴─────────────────────┘
附表貳
┌──┬─────────────────────┬───────────────────┐
│編號│扣案物品名稱及數量                        │沒收之物品名稱及諭知之法律依據        │
├──┼─────────────────────┼───────────────────┤
│１  │0000000000號行動電話1支                   │左列行動電話1支（依毒品危害防制條例第 │
│    │（MOTOROLA牌8088型手機）                  │19條第1項規定）沒收。                 │
├──┼─────────────────────┼───────────────────┤
│２  │香煙4支                                   │含第二級毒品大麻成分之香煙4支(淨重1.64│
│    │                                          │公克、空包裝重0.63公克）沒收銷燬之（依│
│    │                                          │毒品危害防制條例第18條第1項規定）。   │
├──┼─────────────────────┼───────────────────┤
│３  │第二級毒品搖頭丸1 包                      │第二級毒品搖頭丸1包(驗餘淨重62.25公克 │
│    │因外觀顏色不同分為3小包(空包裝重2.64公克）│、空包裝重2.64公克）沒收銷燬之（依毒品│
│    │ 紅色圓型錠狀、毛重27.54公克            │危害防制條例第18條1項規定）。         │
│    │   淨重26.46公克，驗餘淨重25.25公克       │                                      │
│    │ 黃色圓型錠狀、毛重19.48公克            │                                      │
│    │   淨重18.58公克，驗餘淨重17.16公克       │                                      │
│    │ 藍色圓型錠狀、毛重22.03公克            │                                      │
│    │   淨重21.37公克，驗餘淨重19.84公克       │                                      │
├──┼─────────────────────┼───────────────────┤
│４  │第三級毒品K他命                           │(一)第三級毒品K他命驗餘淨重82.19公克沒收│
│    │(一)瓶裝K他命10瓶(送鑑編號5之1）            │  （依毒品危害防制條例第19條第1項規定 │
│    │(二)在瓦斯瓶內之瓶裝K他命14瓶(送鑑編號5之2）│  ）。                                │
│    │(三)瓶裝K他命2 瓶(送鑑編號5之3）            │                                      │
│    │以上合計總毛重79.38公克，總淨重23.97公克  │(二)盛裝毒品用之瓶子26個、包裝袋5個及瓦 │
│    │，驗餘總淨重23.88公克                     │  斯瓶1個均沒收（依毒品危害防制條例第 │
│    │(四)小袋裝K他命2包(送鑑編號6之1）           │  19條第1項規定）。                   │
│    │(五)在瓦斯瓶內之小袋裝K他命3包(送鑑編號6之1）x                                      │
│    │以上合計總毛重62.30公克，淨重58.46公克    │                                      │
│    │，驗餘總淨重58.31公克                     │                                      │
├──┼─────────────────────┼───────────────────┤
│５  │白色粉末1包                               │檢出咖啡因成份之白色粉末1包（毛重     │
│    │（送鑑編號3，毛重356.79公克，             │ 356.79公克，淨重346.64公克，驗餘淨重 │
│    │淨重346.64公克，驗餘淨重346.52克          │ 346.52公克）沒收（依刑法第38條第1項第│
│    │經鑑定結果檢出咖啡因成分                  │ 2款規定）。                          │
├──┼─────────────────────┼───────────────────┤
│６  │白色粉末1包                               │檢出局部麻醉劑成份之白色粉末1包（毛重 │
│    │（送鑑編號4，毛重  454 公克，             │  454  公克，淨重440.43公克，驗餘淨重 │
│    │淨重440.43公克，驗餘淨重440.31克          │ 440.31公克）沒收（依刑法第38條第1項第│
│    │經鑑定結果檢出局部麻醉劑成分              │ 2款規定）。                          │
├──┼─────────────────────┼───────────────────┤
│７  │磅秤1台                                   │磅秤1台沒收（依毒品危害防制條例第19條 │
│    │                                          │第1項規定）                           │
├──┼─────────────────────┼───────────────────┤
│８  │分裝K他命用之空瓶1 包、                   │ 分裝K他命用之空瓶1 包、              │
│    │分裝K他命用之夾鍊袋1包又2盒               │ 分裝K他命用之夾鍊袋1包又2盒、        │
│    │分裝K他命用之空膠囊1包                    │ 分裝K他命用之空膠囊1包均沒收(依刑法第│
│    │                                          │ 38條第1項第2款規定）                 │
└──┴─────────────────────┴───────────────────┘
附表貳之壹
┌──┬───────────────────┬─────────────────────┐
│編號│物品名稱及數量                        │備                                      註│
├──┼───────────────────┼─────────────────────┤
│１  │0000000000號行動電話1支               │                                          │
└──┴───────────────────┴─────────────────────┘
附表參
┌─┬─────────────────────────────────────────┐
│編│監    聽    之    電    話    內    容                                            │
│號│                                                                                  │
├─┼─────────────────────────────────────────┤
││於92年8月30日19時14分許，以其使用之0000000000號行動電話，聯絡使用0000000000號行動 │
│  │電話、綽號「培森」 (或「佩貞」，均音譯）而真實姓名不詳之成年男子，談論以每公克750丐x
│  │之價格，販賣10克之K他命予「培森」，並談及會合地點。                               │
├─┼─────────────────────────────────────────┤
││於92年8月30日21時30分許、38分許、44分許，接續以0000000000號行動電話，與彭文炫所使 │
│  │用之0000000000號行動電話談論彭文炫向甲○○購買10罐K他命一事，並談及會合地點。     │
├─┼─────────────────────────────────────────┤
││甲○○於92年9月3日14時52分許、同日15時20分許，接續以0000000000號行動電話，與使用  │
│  │0000000000號行動電話之真實姓名不詳之成年人「查理之友人」，談論甲○○販賣1公克之K他│
│  │命予「查理之友人」一事，並談及會合之時間、地點。                                  │
├─┼─────────────────────────────────────────┤
││於92年9月12日13時56分許，以其使用之0000000000號行動電話，與使用0000000000號行動電 │
│  │話綽號「培森」 (或「佩貞」，均音譯）真實姓名不詳之成年男子，談論以每顆150元之價格﹜x
│  │販賣100顆MDMA予培森一事，並談及會合之時間、地點。                                 │
├─┼─────────────────────────────────────────┤
││於92年9月13日13時49分許、14時3分許、14時13分許，接續以其使用之0000000000號行動電話│
│  │，與使用0000000000號行動電話、綽號「小偉」真實姓名不詳之成年男子，談論甲○○販賣5 │
│  │公克之K他命予「小偉」一事，並談及會合地點。                                       │
├─┼─────────────────────────────────────────┤
││於92年9月14日凌晨零時49分許、1時4分許、1時7分許，接續以使用之0000000000號行動電話 │
│  │，與使用0000000000號行動電話、綽號「小偉」真實姓名不詳成年人，談論甲○○以每顆200 │
│  │元價格販賣10顆搖頭丸予「小偉」一事，並談及會合之時間、地點。                      │
├─┼─────────────────────────────────────────┤
││於92年9月14日17時31分許、18時6分許、18時39分許，接續以使用之0000000000號行動電話，│
│  │與使用0000000000號行動電話、綽號「小偉」真實姓名不詳之成年人，談論甲○○販賣10公  │
│  │克k他命予「小偉」一事，雙方談及會合之時間、地點。                                 │
├─┼─────────────────────────────────────────┤
││於92年9月15日20時57分許，以其使用之0000000000號行動電話，與使用0000000000號行動電 │
│  │話、真實姓名不詳之成年人培森 (即「佩偵」，均音譯），談論甲○○販賣50顆搖頭丸予「培│
│  │森」一事，雙方談及會合之時間。                                                    │
├─┼─────────────────────────────────────────┤
││於92年9月15日22時41分許、22時47分、23時0分、23時21分，接續以其使用之0000000000號  │
│  │行動電話，與使用0000000000號行動電話、真實姓名不詳之成年人「阿發」，談論甲○○販賣│
│  │40公克之k他命及15顆搖頭丸予「阿發」一事，並談及會合之時間、地點。                 │
└─┴─────────────────────────────────────────┘
附表肆
┌─┬─────────────────────────────────────────┐
│編│監    聽    之    電    話    內    容                                            │
│號│                                                                                  │
├─┼─────────────────────────────────────────┤
││於92年10月7日凌晨1時38分許、同日凌晨1時44分許，綽號KEN真實姓名年籍不詳之成年人，  │
│  │接續以0000000000號行動電話撥打至乙○○所有之0000000000號行動電話，談論向乙○○購買│
│  │K他命2包一事，並談及乙○○拿K他命供KEN看貨。                                      │
└─┴─────────────────────────────────────────┘
                                                      Ａ


司法院資訊處製作；財團法人民間司法改革基金會備份。
